最  高  行  政  法  院  裁  定
111年度抗字第120號
抗  告  人  侯陸太                                      

上列抗告人因與相對人臺灣土地銀行股份有限公司間民事事件，
對於中華民國111年3月11日高雄高等行政法院110年度訴更一字
第21號裁定，提起抗告，本院裁定如下︰
　　主  文
抗告駁回。
抗告訴訟費用由抗告人負擔。
　　理  由
一、按抗告法院認抗告為不合法或無理由者，應為駁回抗告之裁
    定。
二、抗告人為臺灣臺南地方法院（下稱臺南地院）108年度司執
    字第107036號強制執行事件（下稱系爭強制執行事件）執行
    債務人，而相對人則為執行債權人。經臺南地院民事執行處
    拍賣抗告人所有臺南市○○區○○街00○00號房地、臺南市ＯＯ區Ｏ
    Ｏ段0000地號土地，獲得價金新臺幣（下同）7,978,888元，
    臺南地院民事執行處於民國109年8月31日作成分配表，原定
    於109年9月25日進行分配，但因抗告人對分配表上相對人之
    債權額及利率聲明異議，臺南地院民事執行處於109年11月5
    日更正前述109年8月31日之分配表，並定於109年12月4日進
    行分配；惟抗告人仍不服該分配表所列相對人之債權及利率
    數額，爰向臺南地院提起分配表異議之訴之民事訴訟。經臺
    南地院110年3月4日109年度訴字第1776號民事判決略以，抗
    告人主張相對人請求之債權金額及利息不正確等理由，核屬
    無據而判決駁回抗告人之訴。抗告人不服，提起上訴，亦經
    臺灣高等法院臺南分院審認抗告人上訴無理由，以110年9月
    22日110年度上易字第153號民事判決駁回確定在案。惟抗告
    人仍就兩造間系爭強制執行事件之執行名義及分配表上數額
    有所爭議，並以相對人持有公股係屬公法人為由，而向高雄
    高等行政法院（下稱原審）提起行政爭訟，經原審以110年
    度訴字第101號裁定本件移送至臺灣臺北地方法院，惟經本
    院110年度抗字第241號裁定廢棄發回原審更為審理，嗣經原
    審以110年度訴更一字第21號裁定本件移送至臺南地院。抗
    告人仍不服，提起抗告。
三、抗告意旨略謂：相對人之員工未繳巨額裁判費，臺南地院民
    事執行處司法事務官直接核准由2.36%提高7.92%違背民事訴
    訟法之精神。按民法第873條規定，抵押權人，於債權已屆
    清償期，而未受清償者，得聲請法院拍賣抵押物，就其賣得
    價金而受清償。次按臺灣高等法院55年度法律座談會民事執
    行類第53號研討結果，其執行名義，僅為拍賣抵押物裁定。
    桃園國稅局未善盡保護老百姓財產。以前原審移送臺南地院
    民事案件，臺南地院未積極審理，辦事效率前科累累。臺南
    地院管轄、審查本案，過度強制執行違反比例原則，明顯違
    法和違憲等語。
四、本院查：　　
  ㈠按「公法上之爭議，除法律別有規定外，得依本法提起行政
    訴訟。」行政訴訟法第2條定有明文。又「我國關於行政訴
    訟與民事訴訟之審判，依現行法律之規定，係採二元訴訟制
    度，分由不同性質之法院審理。關於因公法關係所生之爭議
    ，由行政法院審判，因私法關係所生之爭執，則由普通法院
    審判。」亦經司法院釋字第448號解釋在案。準此可知，依
    行政訴訟程序審理之訴訟標的為公法關係之爭議，至於私法
    關係所生之爭執，則由普通法院依民事訴訟程序審理。當事
    人如就行政法院無審判權之私法爭議事件，誤向行政法院提
    起行政訴訟時，依行政法院組織法第47條準用110年12月8日
    修正增訂、111年1月4日施行之法院組織法第7條之3第1項前
    段規定：「法院認其無審判權者，應依職權以裁定將訴訟移
    送至有審判權之管轄法院。」（99年1月13日修正增訂之行
    政訴訟法第12條之2關於無受理訴訟權限之移送管轄規定，
    因配合法院組織法增訂第7條之2、第7條之3規定，已於同日
    修正刪除），行政法院應依職權裁定移送至有審判權之管轄
    法院。次按民事強制執行事務，於地方法院及其分院設民事
    執行處辦理之。債權人或債務人對於分配表所載各債權人之
    債權或分配金額有不同意者，應於分配期日1日前，向執行
    法院提出書狀，聲明異議；異議未終結者，為異議之債權人
    或債務人，得向執行法院對為反對陳述之債權人或債務人提
    起分配表異議之訴，強制執行法第1條第1項、第39條第1項
    、第41條第1項前段分別定有明文。足徵民事強制執行事務
    係由普通地方法院設民事執行處辦理，有關執行該事務所生
    上開爭議且係由執行法院審理，行政法院並無審判權。　
  ㈡經查，抗告人係就兩造間系爭強制執行事件之執行名義及分
    配表上數額有所爭議，並以相對人持有公股係屬公法人為由
    ，向原審提起行政爭訟。相對人於92年7月1日已依公司法改
    制為公司組織後，自應屬私法人。抗告人所欲主張事實，不
    論係對系爭強制執行事件或是分配表債權人提出之債權並非
    真實而無受領權利等，再事爭執，皆屬私法事件，行政法院
    無受理訴訟之權限，爰裁定移送至有受理權限之執行分配管
    轄法院即臺南地院審理等情，業據原審論明，依上開說明，
    並無不合。抗告意旨以其個人主觀之見解，指摘原裁定違法
    ，求予廢棄，難認有理由，應予駁回。至抗告人於抗告狀中
    聲請臺南地院、臺灣高等法院臺南分院法官、書記官迴避部
    分，非本件抗告案件之審理合議庭法官，均不生應否迴避之
    問題，本院自無審酌之必要，併予敘明。
五、據上論結，本件抗告為無理由。依行政訴訟法第104條、民
    事訴訟法第95條、第78條，裁定如主文。
中　　華　　民　　國　　111　 年　　5　　 月　　30　　日
                    最高行政法院第三庭
                        審判長法  官  胡　方　新　
　　　　　　　　　　　　      法  官  林  妙  黛
                              法  官　蕭　惠　芳
                              法  官　曹　瑞　卿
                              法  官　林　惠　瑜

以  上  正  本  證  明  與  原  本  無  異
中　　華　　民　　國　　111 　年　　5 　　月　　30　　日
　　　　　　　　　　　　　　　書記官　林　郁　芳